臺灣臺中地方法院刑事判決　　　　　　 96年度簡上字第882號
上　訴　人　甲○○
即　被　告
　　　　　　　　　　22號
上列上訴人即被告因違反著作權法案件，不服本院中華民國九十
六年八月十三日以九十六年度簡字第八０二號所為第一審簡易判
決（聲請簡易處刑案號：臺灣臺中地方法院檢察署九十六年度偵
字第六二四號、一九六八號、二五九八號），提起上訴，本院管
轄二審之合議庭判決如下：
    主  文
上訴駁回。
甲○○緩刑貳年。
    理  由
一、本案經本院審理結果，認第一審判決之認事用法及量刑均無
    不當，應予維持，並引用第一審簡易判決書（含臺灣臺中地
    方法院檢察署檢察官簡易判決處刑聲請書及裁定更正書）記
    載之事實、證據及理由（如附件）。
二、上訴人即被告（以下稱被告）甲○○上訴意旨略謂：被告甲
    ○○前於民國（下同）九十五年六月間起至同年十一月十六
    日止，因販賣妨冒齊威多媒体股份有限公司（下稱齊威公司
    ）取得著作權之「怪醫黑傑克」ＤＶＤ影片光碟，因涉有違
    反著作權法第九十三條之一第三項前段之罪嫌，已經臺灣臺
    中地方法院檢察署於九十六年一月三日以九十五年度偵字第
    二六五一八號緩起訴處分在案，本件再起訴是否合法？又扣
    案電腦一台係被告母親店中使用之營業電腦，應予發還等語
    。經查：（一）刑事訴訟法為配合由職權主義調整為改良式
    當事人進行主義，乃採行起訴猶豫制度，於同法增訂第二百
    五十三條之一，許由檢察官對於死刑、無期徒刑或最輕本刑
    三年以上有期徒刑以外之罪之案件，得參酌刑法第五十七條
    所列事項及公共利益之維護，認為適當者，予以緩起訴處分
    ，期間為一年以上三年以下，以觀察犯罪行為人有無施以刑
    法所定刑事處罰之必要，為介於起訴及微罪職權不起訴間之
    緩衝制度設計。其具體效力依同法第二百六十條規定，於緩
    起訴處分期滿未經撤銷者，非有同條第一款或第二款情形之
    一，不得對於同一案件再行起訴，即學理上所稱之實質確定
    力。足見在緩起訴期間內，尚無實質確定力可言。且依上揭
    第二百六十條第一款規定，於不起訴處分確定或緩起訴處分
    期滿未經撤銷者，仍得以發現新事實、新證據為由，對於同
    一案件再行起訴。此所謂新事實、新證據，即指在原處分確
    定前，未經發現，屬於原處分採證認事所憑證據及所認事實
    範圍以外之新事實、新證據而言。是本於同一法理，在緩起
    訴期間內，其效力未定，倘發現新事實、新證據，而認已不
    宜緩起訴，又無同法第二百五十三條之三第一項所列得撤銷
    緩起訴處分之事由者，自得就同一案件逕行起訴，原緩起訴
    處分並因此失其效力。復因與同法第二百六十條所定應受實
    質確定力拘束情形不同，當無所謂起訴程序違背規定之可言
    （最高法院九十四年台非字第二一五號判例參照）。本件被
    告固因販賣妨冒齊威公司取得著作權之「怪醫黑傑克」ＤＶ
    Ｄ影片光碟，經檢察官為緩起訴處分，此有台灣台中地方法
    院檢察署九十五年度偵字第二六五一八號緩起訴處分一件在
    卷足憑，已如前述。惟被告在同一期間內，另販賣妨冒曼迪
    傳播有限公司（下稱曼迪公司）、普威爾國際股份有限公司
    （下稱普威爾公司）所取得著作權之「KERORO軍曹」、「新
    世紀福音戰士」、「攻殼機動隊2」等ＤＶＤ影片光碟，且
    被告販賣曼迪公司、普威爾公司上開取得著作權之ＤＶＤ影
    片光碟，與上開販賣齊威公司取得著作權之「怪醫黑傑克」
    ＤＶＤ影片光碟，有裁判上一罪之關係，而檢察官在上開緩
    起訴處分於緩起訴期間內，其效力尚屬未定，檢察官既已發
    現新事實、新證據，自得就同一案件另行起訴或聲請以簡易
    判決處刑，無須先撤銷原緩起訴，而後再行起訴或聲請之必
    要，是本件檢察官就全部犯罪事實，向本院聲請簡易判決處
    刑，自屬合法。（二）至扣案電腦主機一台，被告已供明上
    開電腦主機一台雖非其所有，但係供本件上網販賣妨冒ＤＶ
    Ｄ影片光碟所用之物，此有警詢筆錄可按，依著作權法第九
    十八條之規定不問是否屬被告所有，應予宣告沒收。綜上所
    述，本件被告之上訴無理由，應予駁回。
三、另查被告前未曾因故意犯罪受有期徒刑以上刑之宣告，此有
    臺灣臺中地方法院檢察署刑案資料查註紀錄表及臺灣高等法
    院被告全國前案紀錄表各一份在卷可稽，茲念其因尚在求學
    中社會經驗不足，而一時失慮致罹刑章，犯後均能坦承犯行
    ，態度良好，且已分別與告訴人齊威公司、曼迪公司、普威
    爾公司達成和解，賠償其等之損害，此有和解書三紙在卷足
    憑，其經此偵審教訓，當知所警惕，信無再犯之虞，本院認
    對其所宣告之刑以暫不執行為適當，爰併諭知緩刑二年，以
    勵自新。
據上論斷，應依刑事訴訟法第四百五十五條之一第一項、第三項
、第三百六十四條、第三百六十八條、第三百七十三條，刑法第
七十四條第一項第一款，判決如主文。
本案經檢察官乙○○到庭執行職務。
中　　華　　民　　國　　96　　年　　11　　月　　20　　日
               臺灣臺中地方法院刑事第二庭
                       審判長法  官   曾佩琦
                             法  官   郭書豪
                             法  官   許金樹
右正本證明與原本無異。
不得上訴。
                             書記官   王崑煜
中　　華　　民　　國　　96　　年　　11　　月　　20　　日
附錄本案論罪科刑法條：
著作權法第九十一條條之一第二項、第三項：
明知係侵害著作財產權之重製物而散布或意圖散布而公開陳列或
持有者，處三年以下有期徒刑，得併科新臺幣七萬元以上七十五
萬元以下罰金。
犯前項之罪，其重製物為光碟者，處六月以上三年以下有期徒刑
，得併科新臺幣二十萬元以上二百萬元以下罰金。但違反第八十
七條第四款規定輸入之光碟，不在此限。
